Inventaris van het archief van G.J. Beeldsnijder van Voshol [levensjaren 1791-1853], 1413-1849
Nationaal Archief, Den Haag
Collectie Beeldsnijder van Voshol
Beeldsnijder van Voshol
oudste stuk - jongste stuk: 1413-1849
1236
151 inventarisnummer(s); 1,46 meter
Normale geschreven en gedrukte documenten. Kennis van 15e, 16e, 17e en 18e eeuwse handschriften is noodzakelijk.
Nationaal Archief
Beeldsnijder van Voshol, G.J.
Het archief van de collectioneur G. J. Beeldsnijder van Voshol bevat aktes, brieven en orders van diverse prominente personen uit de Vaderlandse Geschiedenis. Daarnaast bevat het archief een aantal Turkse stukken en een uitgebreide verzameling van facsimile's van handtekeningen van vooraanstaande personen uit binnen- en buitenland met biografische aantekeningen en afbeeldingen.
Archiefvorming
Geschiedenis van de archiefvormer
Jhr. Gerard Johannes Beeldsnijder, heer van Voshol en Vrije Nes, werd op 30 mei 1791 te Amsterdam geboren. In 1814 werd hij 2e luitenant der Nationale Garde. Op 12 maart 1818 trouwde hij te Gouda met M.A.M. van Toulon, dochter van de burgermeester van die stad. Aansluitend woonde hij negen jaar als ambteloos burger op zijn landgoed Rupelmonde aan de Vecht totdat hij lid werd van de Ridderschap en Provinciale Staten van Utrecht.
Zijn liefde voor verzamelen werd opgewekt door een verlamming die hem tot een zittend leven dwong. Hij was lid van vele genootschappen in binnen- en buitenland, hij was o.a. directeur van de historische genootschappen van Utrecht en Zeeland.
Hij overleed op 19 april 1853 te Utrecht. Zijn echtgenote overleed in 1880.
Geschiedenis van het archiefbeheer
Zijn erfgenamen schonken een groot deel van zijn verzameling aan het Rijk. Naar aanleiding van een rapport van de Utrechtse rijksarchivaris
Rapport van de archivaris van Utrecht aan de minister van Binnenlandse Zaken, dd. 14 oktober 1881, no. 135
werd in 1883 een gedeelte (2 kisten) van de collectie op last van de minister van Binnenlandse Zaken door de archivaris van Utrecht overgedragen aan het Algemeen Rijksarchief
VROA 1883, p. 4 e.v.
.
Bij de verzameling is geraakt inv.nr. 145. Deze wordt in de Aanwinstenlijst apart beschreven onder nr. 1883 XXI.
In 1891 werd op een veiling van boekhandelaar E.J. Brill te Leiden nog wat aangekocht uit de collectie Beeldsnijder van Voshol, nl. de negen delen met facsimilés van handtekeningen (de huidige inv.nrs. 133-141)
Aanwinsten 1891 A 22.
.
Inhoud en structuur van het archief
Inhoud
Volgens de nog bestaande Aanwinstenlijst bestond het uit de huidige inv.nrs. 1-132 en 142-143 en later overgebrachte stukken
Aanwinstenlijst Eerste Afdeling (inventariskamer)
. De stukken die het Rijksarchief ontving werden door Algemeen Rijksarchivaris L.P. van den Bergh over het algemeen als onbelangrijk aangemerkt ('beter geschikt voor bibliotheken'). Als belangrijk zag hij stukken uit het archief van de Admiraliteit van Zeeland ('uit het door brand en roof jammerlijk geschonden archief van het Ministerie van Marine'), stukken betreffende Buren, brieven van Jacoba van Beijeren, Philips II, Michiel A. de Ruyter en Willem de Groot, de briefwisseling van de graven van Mansveld en enkele historische oorkonden; een ondertekende brief van Jacoba van Beijeren uit 1436, een handvest van dezelfde Jacoba voor de Grote Waard van Zuid-Holland uit 1417 en enkele brieven van de hertogen van Gelre (o.a. een brief aan Paus Urbanus)
Er ontbreken enkele stukken.
Aanwijzingen voor de gebruiker
Openbaarheidsbeperkingen
Volledig openbaar.
Materiële beperkingen
Het archief kent beperkingen voor het raadplegen van stukken als gevolg van slechte materiële staat.
Aanvraaginstructie
Openbare archiefstukken kunnen online worden aangevraagd en gereserveerd. U kunt dit ook via de terminals in de studiezaal van het Nationaal Archief doen. Om te kunnen reserveren dient u de volgende stappen te volgen:
Creëer een account of log in.
Selecteer in de archiefinventaris een archiefstuk.
Klik op ‘Reserveer’ en kies een tijdstip van inzage.
Verwant materiaal
Beschikbaarheid van kopieën
Inventarisnummers van dit archief zijn niet in kopievorm beschikbaar
Afgescheiden archiefmateriaal
Andere delen van de omvangrijke verzameling gingen in 1883 naar andere instituten
VROA 1883, p. 54. De alba amicorum naar het Departement van Binnenlandse Zaken, het handschrift 'J. Beeldsnijder, Annalen, 1660' naar de Kon. Bibliotheek, stukken uit het archief Huygens naar de Kon. Ac. van Wetenschappen en platen en prenten naar het Rijksprentenkabinet.
.
In 1922 werden uit het 'archiefgedeelte' stukken overgedragen aan de tien rijksarchieven, de gemeentearchieven van 's-Gravenhage, Leiden, Rotterdam, Dordrecht, Delft, Gouda, Ammerstol en Reeuwijk, het Koninklijk Huisarchief, de classis van Middelburg, de kerkeraden van 's-Gravenhage en Vleuten, het Zeeuwsch Genootschap der Wetenschappen, het genootschap De Nederlands Leeuw, het Krijgsgeschiedkundig archief van de Generale Staf en aan gezanten van Frankrijk, Oostenrijk, Spanje en Zweden. Daarnaast werd een vijfentwintigtal stukken door Fruin apart gehouden i.v.m. de archiefruil met België
VROA 1922, 1e deel, p. 40 e.v.
.
De rest van de collectie onderging een tweede schifting. In de eerste plaats bleek een aantal papieren afkomstig te zijn uit het archief van Buren. Deze werden overgebracht naar het archief van de Nassause Domeinraad en zijn later beschreven in de inventaris van mej. Drossaers. Een ander gedeelte was afkomstig van generaal Chassé. Deze werden apart beschreven
VROA 1922, p. 106 e.v.
. Deze verzameling berust nu bij de Tweede Afdeling. Tenslotte werden enkele stukken geplaatst in de bibliotheek.
KONINKLIJKE BIBLIOTHEEK
Collectie G.J. Beeldsnijder van Voshol, 1800-1853, 1m
bevat ingekomen brieven, gedichten, andere stukken en autografenverzameling
ALGEMEEN RIJKSARCHIEF, 1E AFDELING
Nassause Domeinraad, Buren 2e vervolg, 0,1m
Bijlagen
Overzicht van geraadpleegde bronnen
Alfabetische catalogus der handschriftelijke documenten, brieven enz. berustende in de verzameling van jhr. G.J. Beeldsnijder van Voshol, Utrecht, 1838 (21 B 12)
Alphabetisch generaal-register op de album's berustende in de verzameling van jhr. G.J. Beeldsnijder van Voshol, Utrecht, 1839 (21 B 13)
Extracten uit het journaal van de kapitein J.H. van Kinsbergen aan boord van 's lands schip d'Admiraal-Generaal (73 J 7a)
Facsimilé's van stukken inzake de aanslag op Willem II te Amsterdam (73 J 7)
Nathan, A.J.R., Facsimilés van handschriften van beroemde mannen, Utrecht, 1837 (H 34 D 5)
Beschrijving van de series en archiefbestanddelen
- STUKKEN VOOR 1795, I
  - Akte van goedkeuring door Willem VI, graaf van Holland, van den verkoop en de overdracht van het thans aan hem, vroeger aan de heren van Arkel leenroerige huis te Noordeloos met 10 morgen land aldaar door heer Aernt van Leydenberch en zijn vrouw aan Heynric Stoock Pouwelsz, 1413; ---; 1 charter
    Oud nummer 1. Overgebracht naar 1.08.06 inv.nr. 1239
    charter
  - Akte, waarbij hertog Philips van Bourgondië, graaf van Holland, de "makinge, lijftocht ende duwarye", die Ghijsbrecht van Vyanen, heer van Noordeloos, en zijn echtgenote Meyne van Heemskerke elkander gemaakt en gelijftocht hebben, goedkeurt, 1442; ---; 1 charter
    Oud nummer 2. Overgebracht naar 1.08.06 inv.nr. 1248
    De akte van makinge en lijftocht, waardoor dit charter gestoken is geweest, ontbreekt.
    Ontbreekt (1978).
  - Brieven van hertog Philips de Goede van Bourgondië, de ene gericht aan zijn neef de ridder, raad en kamerling, de heer van ....... en gedateerd van november ......., de andere geschreven 16 juli ...... (fragmenten)., 3; 2 stukken
  - Brief van Adolf graaf van Nassau, stadhouder van Gelderland, en Peter van Langefelt aan aartshertog Maximiliaan over het sluiten van de rekening van de ambtman van het land van Kessel. (14)84 (fragment)., 4; 1 stuk
  - Brief van landvoogdes Margaretha van Savoye aan de rekenkamer van Holland met verzoek om aan Gilis de Valckesteyn extract uit de rekening van zijn vader als baljuw van Voorne te willen afgeven, 1493; 5; 1 stuk
    Overgebracht naar archief Rekenkamer van Holland, inv.nr. 476.
  - Akten van vrijgeleide van Jacobus IV, koning van Schotland, voor David Falton, 1497, van de Nederlandse resident te Kopenhagen voor Jacob Abensur, 1693, en van Christiaan V, koning van Denemarken voor Joackimus Heinsche en anderen, 1697; 6; 3 stukken
  - Brief van Lodewijk II, koning van Hongarije, aan koning Karel I van Spanje met gelukwens wegens zijn verkiezing tot Rooms koning., 1518; 7; 1 stuk
  - Akte van belening door Karel I, koning van Spanje, van Frederik van Nyvelt met het slot van 's-Heer-Aernts-berge met 46 morgen lands, leenroerig aan het huis van Arkel, 1519; 8; 1 charter
    Overgebracht naar archief 's-Heeraartsberg, inv.nr. 1a (RAZH).
  - Akte, waarbij keizer Karel V gelast in zijn naam bezit te nemen van de aanwassen en visserijen in de verdronken waard van Zuid-Holland. (afschrift)., 1520; 9; 1 stuk
  - Brief van koningin Anna aan haar broer de Roomse en Spaanse koning Karel V ter verwelkoming bij zijn komst in Duitsland., 1520; 10; 1 stuk
    Met koningin Anna zal bedoeld zijn Anna van Hongarije, de gemalin van de latere keizer Ferdinand I.
  - Brief van Sigismund I, koning van Polen, aan keizer Karel V over de bemiddeling van de laatste in de oorlog van de eerste met de Heermeester in Pruisen, over het voorstel van een wapenstilstand en over de door de Polen op de Duitse orde behaalde overwinning, 1520; 11; 1 stuk
  - Brief van keizer Karel V aan paus Leo X met verzoek om de parochiekerk van Hochfelden naar de kerk van St. Wendelinus te verplaatsen, 1521; 12; 1 stuk
  - Akte van vrijwaring door Jan en Geeryt Spierinck van Wel gegeven aan hun neef Geeryt van Poelgeest, heer van Hoogmade, wegens de borgtocht, door hem aangegaan ten behoeve van Jan voorzegd bij diens huwelijksvoorwaarden met Anna van Borsselen, 1530; 13; 1 charter
  - Brief van Margriete van Bergen, gravin van Buren, aan Jurien Schenk van Tautenburg, stadhouder van Friesland, ter introductie van de huisvrouw van een van haar bedienden., 1531; 14; 1 stuk
  - Akte, waarbij Reynault, heer van Brederode en Vianen, collator en patroon van de vicarie op het Sint Jan-Baptisten altaar in de kerk van Vianen, de huur van een stuk land, toekomende aan die vicarie, door Steven Cornelisz. van de vicaris heer Peter Lambertsz, in een eeuwige erfpacht verandert, 1531; 15; 1 charter
  - Akte, waarbij Henrick broeder tot Montfoorde, heer tot Gomergijs, Abbenbroick en Velgersdijck, Jan Henrixzoon van Rye opnieuw beleent met 3 gemeten lands, leenroerig aan de heerlijkheid Abbenbroick, die door verzuim aan de leenheer vervallen waren, 1536; 16; 1 charter
  - Brief van Maximilian van Egmond, graaf van Buren aan Anna, gravin van Oost-Friesland, geboren van Oldenburg, houdende bericht, dat hij de rentmeester Johan Golsmit een mondeling antwoord heeft medegegeven, 1543; 17; 1 stuk
  - Akte van belening door Karel V, als graaf van Holland, van Willem van Zuylen van Nyevelt met het huis te 's-Heeren-Aerntsberge en andere goederen, hem aangekomen bij de dood van zijn vader, 1544; 18; 1 charter
    Overgebracht naar archief 's-Heeraartsberg, inv.nr. A2 (RAZH).
  - Brief van Jacob van Aemstel van Mijnden, ambtman van Grave, aan ...... over de pogingen van Karel bastaard van Gelre om zich vrij te pleiten van medeplichtigheid aan het delict, waarvoor Jorien Ketel te Deventer gevangen zit, 1544; 19; 1 stuk
    Jorien Ketel schijnt beschuldigd te zijn van David-Joristerij.
  - Brief van keizer Karel V aan het Hof van Holland, houdende interpretatie van twee artikelen uit de ordonnantiën "tegens d'impetranten van remissiën ende andere brieven van gratie", 1544; 20; 1 stuk
    (Extract uit het eerste memoriaal van Jan van Dam d.d. 1611)
  - Stukken betreffende de vereffening van de geschillen tussen Henrick, heer tot Brederode, vrijheer tot Vianen, en Reynolt van Brederode, heer van Cloetinge, Voshol, Asten enz., 1560-1562; 21; 2 stukken
    Overgebracht naar Coll. Brederode, inv.nr. 462 (RAZH).
  - Akte van scheiding van de nalatenschap van Arent van Duvenvoirde, tussen de weduwe en kinderen van Jacob van Duvenvoirde, ridder, heer van Obdam, en de kinderen van Adriaen Matenes ter ene, en de kinderen van Jan van Almonde ter andere zijde, 1560; 22; 1 charter
  - Erfrentebrief van 67 pond 3 schellingen 9 groten 's jaars uit 's konings domeinen in Zuid-Holland, ten behoeve van verschillende personen, 1562; 23; 1 charter
  - Brief van de stadhouder, de prins van Oranje, aan de rekenkamer van Holland met verzoek door de ontvanger van Kennemerland een onderzoek te doen instellen naar aanleiding van een verzoek om octrooi van de heer van Brederode, 1565; 24; 1 stuk
    De brief is doorgezonden naar de ontvanger van Kennenmerland.
    Overgebracht naar archief Rekenkamer van Holland, inv.nr. 752 (RAZH).
  - Instructie door de landvoogdes Margaretha gegeven aan mr. Pieter Bicker voor zijn onderhandelingen met de raad van Dantzig en met de stadhouder van de koning van Polen aldaar betreffende de vrije handel, 1566; 25; 1 stuk
    Overgebracht naar archief Bicker, inv.nr. 21a (GA A'dam)..
  - Brief van de landvoogdes Margareta van Parma aan de kastelein van Heusden Spieringh, houdende opdracht om een bijeenkomst van "edelluyden, hen noemende geconfedereerde", binnen Heusden te beletten, 1566; 26; 1 stuk
  - Akte van de raad van de domeinen en financiën van de koning, waarbij aan Steven de Witte, drost van stad en land van Vyanen, buiten vrije woning op het kasteel een jaarwedde van 250 pond van 40 groten wordt toegelegd, 1567; 27; 1 charter
  - Order van de hertog van Alva aan de bevelhebber van de troepen binnen Nijmegen om zich met zijn manschappen naar Heusden te begeven en plaats te maken voor het regiment van Napels, 1568; 28; 1 stuk
  - Request van de bisschop van Middelburg aan de koning met verzoek hem te machtigen in de vaceerende curen, waarvan de koning patroon is, en andere curen die vaceeren of " geen nutten pastoren" hebben, te voorzien, met gunstige beschikking, 1571; 29; 1 stuk
  - Commissiebrief, door Willem, graaf van der Marck, vrijheer van Lumey, uit den Briel gegeven aan Wencelijn Tserclaes, (1572); 30; 1 stuk
    Met opgedrukt zegel van Lumey.
  - Akte, gepasseerd voor notaris Frans Coornhert te Emden, waarbij Simon Janszoon van Hoorne aan Dirck Janszoon Graeff een scheepscustingsbrief, nog groot 424 gulden 10 stuivers, ten laste van Thomas Pricker, burger te Emden, overdraagt, 1573; 31; 1 charter
  - Brief van Jacob Cabeliau aan de hopman Nicolas Ruichhaver, waarin hij hem namens Sonoy opdraagt om met een vendel "van hier te trecken om de waeghens die op het Stranghe ghebleven sijn, hier weder in te brengen", 1573; 32; 1 stuk
  - Brief van de Raad van State aan het hof te Utrecht om aan de Staten van de provincie de oproep mede te delen om afgevaardigden te zenden om te Brussel de vergadering van de Generale Staten bij te wonen, (afschrift van A. van der Burch)., 1576; 33; 1 stuk
  - Besluit van de Staten van Holland en Zeeland, dat de leden voor 18 oktober 1576 hun antwoord zullen inbrengen op het voorstel om aan alle schippers en schuitlieden van Hollandse en Zeeuwse steden en vlekken toe te staan in alle Hollandse en Zeeuwse steden en havens vrij te laden en te lossen., 33A; 1 stuk
  - Naschrift op een brief van graaf Jan van Nassau aan J. Muys en ... Blyenborch te Dordrecht over het bijeenbrengen van geld, 1579; 34; 1 stuk
    De minuut van de brief d.d. 12 februari 1579 berust onder nr. 866 in het Koninklijk Huisarchief.
  - Akte van belening door Phillips II, als graaf van Holland, van Dirck Hanneman, secretaris van het hof van Holland, met 10 morgen land in Wateringen, hem aangekomen bij de dood van zijn tante Clementia Hannemans, 1579; 35; 1 charter
  - Brief van Charlotte de Bourbon aan de ontvanger-generaal van Holland Muys met verzoek haar tegen ontvangstbewijs zekere geldsom te doen toekomen, 1580; 36; 1 stuk
  - Lijst van de zieke soldaten van de compagnie Van Dorp en van de er bij aanwezige soldatenvrouwen, opgesteld door Nicolaes van Nassau, (c. 1580); 37; 1 stuk
    Nicolaes van Nassau, die overigens onbekend is, was vermoedelijk een zoon van Paul van Nassau van Merode en van Margaretha Nicolaesdochter van Liere.
    Overgebracht naar coll. Van Dorp (I), inv.nr. 1134.
  - Akte van aanstelling door de prins van Oranje, als hoge overigheid van Holland, van Laurens van der Goes tot griffier van het leenhof van Holland in de plaats van zijn vader Pieter van der Goes, 1582; 38; 1 charter
    In dorso staat aangetekend dat de benoemde de eed heeft gedaan.
  - Akte van verhuring van anderhalve morgen land in het ambacht van Voorschoten door jhr.. Johan van Aemstel van Mijnden te Utrecht aan Dirck Jansz. Graeff te Amsterdam, 1584; 39; 1 stuk
  - Order van graaf Maurits van Nassau en de Raad van State voor alle officieren in dienst van de Staten-Generaal, die zich in het land van Utrecht bevinden om zich te gedragen volgens hetgeen hun door de daartoe aangestelde commissarissen zal worden gelast, 1584; 40; 1 stuk
  - Brief van Odoard Lansa veja (vecchia, gouverneur van Breda) aan "Messieurs", houdende dankbetuiging voor de ontvangen waarschuwing, 1586; 41; 1 stuk
  - Akte van boedelscheiding tussen de erfgenamen van Gerrit van Oldenbarnevelt en Deliana van Wee, hun kinderen Johan, Reynier, Helias en Oeda en de kinderen van hun vooroverleden dochters Christina, Maaria en Reyertgen; hierachter dergelijke akte tussen de erfgenamen van Sara, nagelaten weeskind van Maria van Oldenbarnevelt, nl. haar ooms Johan, Reynier en Helias en haar tante Oeda, 1589; 42; 1 stuk
    Gedrukt: Nederlandsche Leeuw 1915, kol. 33-36.
  - Brief van Federik, graaf van den Berg aan "Messieurs", waarin sprake is van de stad Grave te hulp te komen, (c. 1589); 43; 1 stuk
    Er wordt in het stuk gesproken van Son Alteze. Dit zal of Parma, of aartshertog Ernst zijn. Grave was in het bezit van de Spanjaarden van 1586 tot 1602. De brief dateert dus uit 1586-1592 of 1596.
  - Brief van gecommitteerden van de Raad van State aan de Staten van (Holland?) om de graaf van Valckenstein, die op hun repartitie staat, zijn achterstallige soldij te betalen, 1590; 44; 1 stuk
    Overgebracht naar Holland Supplement, inv.nr.? (RAZH).
  - Erkenning van Philips van der Aa, dat hij en zijn erven aan het feit, dat zijn huisvrouw in een lege grafplaats in de Hofkapel begraven is, geen rechten kunnen ontlenen, 1590; 45; 1 stuk
  - Attestatie van Willem van Dorp ten behoeve van Jan Teding van Berkhout, die onder de graaf van der Marck en de prins van Oranje het land gediend heeft, 1591; 46; 1 stuk
  - Rentebrieven, elk van 160 pond 's jaars, de ene ten lijve van Jannetgen Hooft Jansdochter en de andere ten lijve van Willem Hooft Janszoon, beide ten laste van de Staten van Holland en ten voordeel van Jan Pietersz. Hooft, 1595; 47; 2 charters
  - Brief van Maria de Brimeu (prinses van Chimay) aan de heer De Lescluse te Leiden over haar komst aldaar, waarin zij onlangs door ongesteldheid verhinderd is geweest, 1595; 48; 1 stuk
    Ontbreekt.
  - Brief van de gouverneur-generaal, graaf van Fuentes, aan "Messieurs" van de stad ...... over de onderhandelingen van de muiters van Tilmont met de Staatsen en het in beslag nemen van hout, 1595; 49; 1 stuk
  - Verklaring van prins Maurits dat de belofte, door de gouverneur van Breda, Charles de Heraugiere, gegeven aan de ritmeesters en kapiteins die aan de verassing van Huy deelgenomen hebben, nl. dat zij uit de contributiën van het land van Namen een goede som zouden ontvangen, van geen waarde is, 1595; 50; 1 stuk
  - Rentebrief van 22 ponden 's jaars ten lijve van Gillis Janszoon Snouck ten laste van de Staten van Holland en ten voordeel van Jan Pieterzoon Snouck, 1600; 51; 1 charter
  - Brief van aartshertog Albert aan zijn "chers et bien amez", waarin hij hulp onder de graven Frederik en Herman van den Berg belooft, 1601; 52; 1 stuk
  - Order van de luitenant-admiraal van Zeeland G. de Zoute Houthain voor de kapitein Jan Adriaenszen de Waele om gedurende twee maanden van Wight uit te kruisen op de zeerovers, 1610; 53; 1 stuk
    Uit het achter op het aangetekende "defentie voor capiteyn Waele" kan worden vermoed dat het stuk is overgelegd in een proces, voor de admiraliteit van Zeeland gevoerd tegen kapitein Waele. De geraadpleegde resolutiën van de admiraliteit geven geen licht.
  - Akte van procuratie van Hans Wolphaert heer tot Brederode op Francoys de Witte om voor de Hoge Raad van Holland alles te doen om de uitvoering van het akkoord met Adriana Franchoyse van Brederode, weduwe Van Hogensax, te verzekeren, 1620; 54; 1 stuk
  - Commissiebrief van de Staten-Generaal voor Piet Heyn als admiraal en kapitein-generaal "in de limiten" van de Westindische Compagnie, 1626; 55; 1 charter
  - Brief van Piet Heyn aan (de Bewindhebbers der Westindische Compagnie?) geschreven uit het schip Amsterdam gedurende zijn reis naar Brazilië, 1626; 56; 1 stuk
  - Commissie voor Jan Eevertz. de Lieffde als kapitein van de kruisers van de Maas, 1644; 57; 1 charter
  - Akte van non-prejuditie, door Willem II, prins van Oranje, aan de raadsheer Doublet verleend, in verband met het feit, dat hij met vijf andere neutrale rechtsgeleerden door de prins is aangenomen om met deze over een geschil uitspraak te doen, dat daarbij de adellijke en niet adellijke rechtsgeleerden onderscheiden zijn, en dat hij ondanks de adel van zijn geslacht onder de niet adellijke is gerangschikt, 1647; 58; 1 stuk
  - Commissie van Marie, prinses-douarière van Oranje, voor de heer Van Heenvliet als superintendent van haar huis, onder bepaling, dat hem in de bediening van het sterfhuis van de prins van Oranje de heer mr. Gerrard Crommon, raad in het hof, wordt toegevoegd, 1651; 59; 1 charter
  - Brief van de Chambre Mi-Partie aan een niet nader aangeduid college, houdende toezending van een request van Adam Dias Solis, koopman te Antwerpen, met verzoek om consideratiën en bericht, 1654; 60; 1 stuk
    Het college, aan hetwelk de brief gericht is, had blijkens de inhoud er van een fiscaal naast zich. Er is niet kunnen worden vagtgesteld, dat de brief gericht is aan de Raad van Brabant, de Raad van Vlaanderen of een der Admiraliteitscolleges.
  - Order van de Staten-Generaal aan kapitein Jacob van Wassenaer om zich met zijn compagnie van Grave naar Meurs te begeven, 1671; 61; 1 stuk
  - Akte van aanstelling door de Staten-Generaal van Johan van Beresteyn tot kapitein van de compagnie van wijlen kapitein Leopolt de Clangh, waarin hij tot dusverre luitenant was, 1672; 62; 1 charter
  - Order van prins Willem III aan de officieren van de compgnieën bootsgezellen te Uithoorn om zich met hun troepen naar Amsterdam te begeven, 1673; 63; 1 stuk
  - Instructie van de luitenant-admiraal van Zeeland Adriaen Banckert voor de hoofdofficieren, kapiteins en commandeurs van zijn eskader, 1674; 64; 1 stuk
  - Brief van de vice-admiraal Thomas Vlieg aan de luitenant-admiraal Aert van Nes over het inladen van vee en graan op zijn schip, 1674; 65; 1 stuk
  - Brief van de hertog van Villa Hermosa, gouverneur-generaal der Zuidelijke Nederlanden, aan "Votre Alteze" (prins van Oranje?), over het brandschatten van de Brabantse dorpen in het Luikse, 1676; 66; 1 stuk
  - Brieven, ontvangen door Eckhard, raad van de prins van Oranje, en commissaris van oorlog in dienst van de staat. Met een door het gesteld minuut-schrijven, 1676-1762; 67; 9 stukken
  - Extract uit de resolutiën der Staten-Generaal omtrent de begrafenis van de luitenant-admiraal De Ruyter, 1677; 68; 1 stuk
  - Brief van de heren Van Wijngaerden, De Pallant en Van Borssele van der Hooge aan de heer van Amelisweerd, commandant te Hasselt, houdende mededeling, dat zij door de Staten-Generaal zijn afgevaardigd om zoveel mogelijk te voorzien in de gevolgen, die het terugtrekken van het leger op Mechelen voor de landen aan de Maas zou kunnen hebben, 1678; 69; 1 stuk